【裁判字號】    92,簡上,363
【裁判日期】    920910
【裁判案由】    竊盜
【裁判全文】
臺灣高雄地方法院刑事判決                        九十二年度簡上字第三六三號
    上 訴 人
    即聲請人  臺灣高雄地方法院檢察署檢察官
    被    告  丙○○
右列上訴人因被告竊盜案件，不服臺灣高雄地方法院九十二年度簡字第一九八二號中
華民國九十二年五月三十日第一審簡易判決（聲請簡易判決處刑書案號：臺灣高雄地
方法院檢察署九十二年度偵字第七八四０號），提起上訴，及移
東地方法院檢察署九十二年度偵字第三０五三號），本院管轄之第二審合議庭適用第
一審通常程序判決如左：
    主  文
原判決關於丙○○部分撤銷。
丙○○共同連續竊盜，處有期徒刑陸月，如易科罰金，以參佰元折算壹日。
鑰匙壹把沒收之。
    事  實
一、丙○○曾於民國八十八年間因盜匪案件，經臺灣高等法院高雄分院判處有期徒刑
    二年八月確定，現尚在假釋中，猶不知悔改警惕，竟意圖為自己不法所有之概括
    犯意，先於九十二年四月八日十八時許，搭乘由同具犯意聯絡之丁○○所駕駛，
    未懸掛車牌車號ＭＫ─六○二九號之自用小客車至經高雄縣美濃鎮○○街「鎮源
    營造有限公司」之工地後，二人隨即趁無人看守之際，共同徒手竊取該公司置放
    在工地上之螺旋管五支、先導管十九支（價值新台幣九萬六千元），得手後，旋
    即原車逃離現場，嗣於同日十九時許，為警在高雄縣美濃鎮○○路上攔檢而查獲
    ，並經檢察官訊畢後交保在外。丙○○復承上之概括犯意，於九十二年四月二十
    一日二十二時三十分許，在屏東縣里港鄉○○路五十號前，見甲○○所有之車牌
    號碼ＰＣＳ─二二九號重型機車（價值約三千元）停放該處，即以其所有之鑰匙
    一把發動該機車之電門而竊取之，得手後並留供己騎乘使用，嗣於同年月二十六
    日十五時許，因另案通緝中，乃遭員警於里港鄉○○路六十九之十三號前緝獲，
    經員警帶回派出所內製作筆錄時，丙○○即主動供出竊取上開甲○○機車之犯行
    ，而在甲○○尚未報案前，即查獲上情，並自其住處起出該輛機車。
二、案經高雄縣政府警察局旗山分局移送臺灣高雄地方法院檢察署檢察官聲請簡易判
    決處刑及移送併案審理。
    理  由
一、右揭事實，迭據被告丙○○於偵審中坦認不諱，核與同案被告丁○○之供述及被
    害人乙○○、甲○○指訴失竊之情節相符，此外復有贓物認領保管單二紙、上開
    遭竊之工地現場及螺旋管等照片三幀、屏東縣警察局輛尋獲受理報案單一紙在卷
    可稽，足認被告之自白與事實相符，自得採為論罪科刑之依據，本件事證明確，
    被告犯行堪予認定。
二、核上訴人即被告丙○○所為，係犯刑法第三百二十條一項之普通竊盜罪。被告就
    竊取上開螺旋管、先導管等財物之犯行部分，與同案被告丁○○間有犯意之連絡
    及行為之分擔，均為共同正犯。又被告所為二次之竊盜行為，時間緊接，所犯罪
    名相同，顯係出於概括之犯意為之，為連續犯，應依刑法第五十六條之規定，以
    情節較重之共同竊盜一罪論，並加重其刑。又被告竊取被害人甲○○所有之機車
    一輛之犯行部分，經檢察官移送本院併案審理，且與前揭據以聲請簡易判決處刑
    部分，有連續犯之裁判上一罪關係，為起訴效力所及，本院自應一併加以審理。
    再被告就竊取上開重型機車之犯行，於偵查犯罪之機關未發覺前，固主動向警方
    供述並因而起獲該贓車，有屏東縣警察局里港分局三和派出所刑事案件報告單一
    紙在卷可稽，然按刑法第六十二條所規定之自首，以對於未發覺之罪，向有偵查
    權之機關或公務員自承犯罪，進而接受裁判為要件，又具有裁判上一罪關係之犯
    罪，於全部犯罪未被發覺前，行為人僅就其中一部分犯罪自首，固仍生全部自首
    之效力，惟倘其中一部分犯罪已先被有偵查權之機關或公務員發覺，行為人方就
    其餘未被發覺之部分，自動供認其犯行時，因與上開自首之要件不符，自不得適
    用自首之規定減輕其刑，最高法院九十年度台上字第五四三五號著有判決可資參
    照，本件被告就竊取上開機車之犯行部分係於員警查獲其竊取乙○○所有之螺旋
    管、先導管之犯行後，因另案通緝遭緝獲後始主動供出上情，揆諸上開判決意旨
    ，此部分尚與自首之要件不符，而難依刑法第六十二條之規定減輕其刑，附此敘
    明。
三、原判決就被告丙○○共同竊取螺旋管、先導管部分予以論罪科刑，固非無見，惟
    被告尚有竊盜機車之犯行，與原判決論罪科刑部分，有連續犯之裁判上一罪關係
    ，原審未及審酌併予審判，自有未當，聲請人上訴意旨執此指摘原判決不當，為
    有理由，自應由本院將關於被告丙○○部分予以撤銷改判。爰審酌被告前已因盜
    匪案件，經本院判處徒刑在案，且尚在假釋中，卻仍不知警惕，連續違犯前揭竊
    盜犯行，造成被害人乙○○等之損失，本不宜寬貸，惟念其犯後坦承犯行，態度
    良好，及犯罪所得之財物價值非鉅，並均經被害人領回，未擴大損害之範圍等一
    切情狀，量處如主文所示之刑，並諭知易科罰金折算之標準，以資懲儆。至被告
    丙○○持以竊取上開機車所用之鑰匙一把，雖未扣案，惟該把鑰匙係被告丙○○
    所有，且供被告犯罪所用之物，而該把鑰匙尚留存於被告住處，並未滅失乙節，
    亦經被告供陳在卷，爰併依刑法第三十八條第一項第二款宣告沒收。
四、同案被告丁○○部分，業經本院另為公訴不受理判決，併此敘明。
據上論斷，應依刑事訴訟法第四百五十五條之一第三項、第三百六十九條第一項前段
、第三百六十四條、第二百九十九條第一項前段，刑法第二十八條、第五十六條、第
三百二十條第一項、第四十一條第一項前段、第三十八條第一項第二款，罰金罰鍰提
高標準條例第一條前段、第二條，判決如主文。
本案經檢察官高嘉惠到庭執行職務。
中      華      民      國    九十二    年      九      月      十      日
                                  臺灣高雄地方法院刑事第二庭
                                      審判長法  官  莊崑山
                         法  官  林靜梅
                                            法  官  柯彩燕
右正本證明與原本無異。
不得上訴。
                                            書記官  楊真芬
中    華    民    國      九十二      年      九      月      十五      日
附錄本案論罪科刑法條：
刑法第三百二十條第一項：
意圖為自己或第三人不法之所有，而竊取他人之動產者，為竊盜罪，處五年以下有期
徒刑、拘役或五百元以下罰金。


司法院資訊處製作；財團法人民間司法改革基金會備份。
